# 谁有“关联交易的同期资料”

提问人：恋花蝶 时间：2011-07-01 09:22:32
大家好！谁有“关联交易的同期资料”呀！学习一下!

回答人：chenyiwei
建议到税务版面搜索一下，这是一个很专业的税务问题，税务版面上还是有一些此类资料的。